臺灣桃園地方法院民事裁定
110年度桃補字第666號
原      告  欣聲貨櫃屋有限公司

法定代理人  劉貴足
訴訟代理人  劉建明
上列原告與被告李尚文間返還租賃物等事件，本院裁定如下：
    主    文
原告應於本裁定送達後十日內，按訴訟標的價額新臺幣貳拾參萬
捌仟貳佰捌拾玖元，補繳第一審裁判費新臺幣貳仟伍佰肆拾元，
惟原告如能提出足以認定系爭貨櫃及停車位起訴時之交易價額之
資料，則應以該交易價額加計欠繳租金新臺幣陸萬貳仟伍佰元後
為本件訴訟標的價額，並依民事訴訟法第七十七條之十三所定費
率，補繳裁判費，逾期不繳，即駁回其訴。
    理    由
一、因財產權而起訴，應繳納裁判費，此為法定必備之程式，民
    事訴訟法第77條之13定有明文。次按訴訟標的之價額，由法
    院核定。核定訴訟標的之價額，以起訴時之交易價額為準；
    無交易價額者，以原告就訴訟標的所有之利益為準。以一訴
    主張數項標的者，其價額合併計算之。以一訴附帶請求其孳
    息、損害賠償、違約金或費用者，不併算其價額，民事訴訟
    法第77條之1第1、2項、第77條之2第1項前段、第2項分別定
    有明文。又以租賃關係已經終止為原因，請求返還租賃物之
    訴，係以租賃物返還請求權為訴訟標的，非以租賃權為訴訟
    標的，其訴訟標的價額應以起訴時租賃物之交易價額為準；
    無交易價額者，以原告就訴訟標的所有之利益為準（最高法
    院100年度台抗字第42號民事裁定參照）。另租金請求尚非
    返還房地之附帶請求，應與返還房地之訴訟標的合併計算其
    價額。又附帶請求給付相當於租金之不當得利部分，則不併
    算其價額。原告之訴有起訴不合程式或不備其他要件之情形
    ，依其情形可以補正，經審判長定期間命其補正而不補正者
    ，法院應以裁定駁回之，民事訴訟法第249條第1項第6款定
    有明文。上揭規定於簡易訴訟程序適用之，同法第436條第2
    項規定參照。
二、經查，原告起訴請求：㈠被告應將位於桃園市○○區○○路000號
    廠房（下稱系爭廠房）內租賃貨櫃（下稱系爭貨櫃）內物品
    全部騰空遷讓返還原告。㈡被告應將位於系爭廠房內停車位
    （下稱系爭停車位）上車輛遷移，並騰空返還原告。㈢被告
    應給付原告新臺幣（下同）6萬2,500元，及自起訴狀繕本送
    達翌日起至騰空遷讓返還上開租賃物之日止，按月給付5,00
    0元。聲明㈠部分，系爭貨櫃長度20尺、寬度8尺，有貨櫃屋
    租賃契約在卷可稽（見本院卷第6頁），而原告以1萬5,000
    元購買系爭貨櫃，有回收貨櫃資料明細單附卷可參（見本院
    卷第21頁），足認系爭貨櫃價值1萬5,000元。聲明㈡部分，
    原告主張系爭停車位係坐落於桃園市○○區○路○0段000○000地
    號土地（下稱529、531土地，面積分別1,567.17、1,566.61
    平方公尺）上，面積為13.2平方公尺等情，有土地登記謄本
    附卷可參（見本院卷第22至23頁），而529、531土地每平方
    公尺公告現值分別為1萬1,2081萬3,154元，上開土地平均每
    平方公尺現值為1萬2,181元（計算式：《1,567.17×1萬1,208
    +1,566.61×1萬3,154》《1,567.17+1,566.61》≒1萬2,181，小
    數點以下四捨五入，下同），系爭停車位所占土地公告現值
    為16萬0,789元（計算式：1萬2,181×13.2≒16萬0,789）。聲
    明㈢前段請求給付租金6萬2,500元部分非返還系爭房屋之附
    帶請求，價額應合併計算。聲明㈢後段部分係請求相當於租
    金之不當得利，為附帶請求，不併算其價額。從而，原告請
    求之訴訟標的價額應為23萬8,289元（計算式：1萬5,000+16
    萬0,789+6萬2,500元=23萬8,289），應徵第一審裁判費2,54
    0元。惟原告若能查報系爭貨櫃及停車位之交易現值或經有
    鑑定資格之鑑價公司所為鑑價價格，則應以該交易現值或鑑
    價價格加計欠繳租金6萬2,500元後，為本件訴訟標的價額，
    並以民事訴訟法第77條之13所定費率計算並補繳裁判費，逾
    期如未補繳，即駁回原告之訴。
三、爰裁定如主文。　　
中　　華　　民　　國　　110 　年　　12　　月　　22　　日
                  桃園簡易庭  法  官  張明宏
以上為正本係照原本作成。
本裁定關於訴訟標的價額核定之部分如有不服，得於裁定送達後
10 日內向本院提出抗告狀，並應繳納抗告費新台幣 1,000 元；
命補裁判費之部分，不得抗告。
中　　華　　民　　國　　110 　年　　12　　月　　23　　日
                              書記官  石曉芸